臺灣高雄地方法院刑事判決            100年度簡上字第431號
上  訴  人
即 公訴 人  臺灣高雄地方法院檢察署檢察官
被      告  李坤南
上列被告因竊盜案件，上訴人不服本院高雄簡易庭民國100 年6
月29日100 年度簡字第3242號第一審簡易判決（起訴案號：100
年度偵字第523 號），提起上訴，本院管轄之第二審合議庭裁定
以簡式審判程序審理，判決如下：
    主  文
上訴駁回。
    事  實
一、李坤南前因違反職役職責罪，分別經國防部南部地方軍事法
    院以92年度和審字第444 號判處有期徒刑3 月，緩刑2 年確
    定、以92年度和審字第705 號判處有期徒刑6 月確定，並前
    罪經撤銷緩刑，接續執行，於民國96年1 月9 日執行完畢。
    詎仍不知悔改，意圖為自己不法之所有，基於竊盜犯意，於
    民國99年9 月27日13時39分許，騎乘車牌號碼670-EVT 號重
    機車（下稱系爭機車），前去高雄市○○區○○路6 巷6 號
    （下稱系爭房屋），進入其先前承租之系爭房屋5 樓未上鎖
    之房內，竊取現任房客陳杞沅所有皮包1 只（內有身分證、
    健保卡、駕照、機車行照等證件）、現金新臺幣（下同）11
    ,500元、金飾（價值約3 萬元）、鑽石戒指（價值約11,000
    元）、索尼易利信牌T700手機（價值約3000元，序號：0000
    00000000000 號）、FISOLL牌手錶1 支（價值約7,800 元）
    ；得手後，於同日13時51分許，騎乘系爭機車離開。嗣經警
    調閱系爭房屋及路口監視錄影設備，始循線查獲。
二、案經高雄市政府警察局苓雅分局移送臺灣高雄地方法院檢察
    署檢察官偵查起訴。
    理  由
一、本件被告李坤南所犯係死刑、無期徒刑、最輕本刑為3 年以
    上有期徒刑以外之罪，其於本院審理中就被訴事實為有罪之
    陳述，經告知簡式審判程序之旨，並聽取其與檢察官之意見
    後，合議庭裁定改行簡式審判程序。
二、前揭事實，業據被告李坤南坦承不諱，核與證人即被害人陳
    杞沅於警詢時（警卷第1 、2 頁）、證人即系爭房屋屋主柳
    慶芳於警詢、偵查時（警卷第3 、4 頁、偵卷第36）、證人
    即系爭機車承租人林欣如於警詢、偵查時（警卷第5 、6 頁
    、偵卷第35頁）、證人即被告之兄李明峰於偵查時（偵卷第
    45頁）等證述之情節大致相符，並有監視錄影翻拍照片1 份
    （警卷第7 至11頁）、系爭機車之車輛詳細資料報表（警卷
    第21頁）、門號0000000000號（被告持用之門號）雙向通聯
    紀錄【自99年9 月27日21時29分47秒起，使用序號00000000
    0000000 手機（被害人陳杞沅所有），偵卷第23頁】等附卷
    可稽，足認被告之自白與事實相符，堪予採信。從而，本件
    事證明確，被告上開犯行，洵堪認定，應依法論科
三、核被告李坤南所為，係犯刑法第320 條第1 項之普通竊盜罪
    。被告有事實欄所載之前案紀錄，於96年1 月9 日執行完畢
    ，有臺灣高等法院被告前案紀錄表1 份在卷可按，其於有期
    徒刑執行完畢，5 年內故意再犯本件有期徒刑以上之罪，依
    刑法第47條第1 項規定，為累犯，並加重其刑。原審以被告
    所犯普通竊盜罪犯行，事證明確，適用刑法第320 條第1 項
    、第47條第1 項、第41條第1 項前段，刑法施行法第1 條之
    1 之規定；並審酌被告貪圖小利，竊取他人財物，致被害人
    所受損害非微，實有不該，惟念及犯後於本院坦承犯行，犯
    罪手段平和，及其智識程度、犯罪目的等一切情狀，量處有
    期徒刑4 月，並諭知如易科罰金，以1,000 元折算1 日。經
    核認事用法並無不合，量刑亦屬適當，檢察官上訴意旨以未
    賠償被害人陳杞沅之損失，量刑過輕，而指摘原判決不當，
    為無理由，應予駁回。
四、據上論斷，應依刑事訴訟法第455 條之1 第1 項、第3 項、
    第368 條，判決如主文。
本案經檢察官馬鴻驊到庭執行職務
中    華    民    國    100    年    9    月     5    日
            刑事第十六庭  審判長法  官  曾逸誠
                                法  官  姚水文
                                法  官  洪榮家
以上正本證明與原本無異。
不得上訴。
中    華    民    國   100    年    9     月    5     日
                                書記官  蔡靜雯
附錄本案論罪科刑之法條：
中華民國刑法第320條
意圖為自己或第三人不法之所有，而竊取他人之動產者，為竊盜
罪，處5  年以下有期徒刑、拘役或 5 百元以下罰金。
意圖為自己或第三人不法之利益，而竊佔他人之不動產者，依前
項之規定處斷。
前二項之未遂犯罰之。